最　高　行　政　法　院　判　決　　　　　　　　　　九十三年度判字第七四五號
　　上　訴　人　乙○○
　　被 上訴 人　中華電信股份有限公司
　　代　表　人　甲○○
右當事人間因有關人事行政事務事件，上訴人對於中華民國九十二年三月七日臺北高
等行政法院九十一年度訴字第七○○號判決，提起上訴。本院判決如左：
　　主  文
原判決廢棄，發回臺北高等行政法院。
　　理  由
一、緣上訴人因行動電話採購涉嫌貪瀆案，經原電信總局（被上訴人前身）於民國八
    十四年二月二十六日停職，上訴人不服，循序提起行政救濟，經本院八十八年度
    判字第四三○九號判決「再復審決定、復審決定及原處分均撤銷」，上訴人據以
    於八十九年一月十一日提出復職之申請，被上訴人於八十九年四月十四日以信人
    三字第八九Ａ三○○○八四七號函准予先行復職並溯自屆齡退休日辦理退休，嗣
    於八十九年五月二日以信人四字第八九Ａ三○○○九五四號函告知須於八十八年
    五月十二日起退休離職，並依規定發給各項退休給付。上訴人於八十九年六月十
    二日請求補給停職期間之俸給、久任獎金等，被上訴人乃於八十九年十一月九日
    以中人三字第八九Ａ三○○二四六二號函否准上訴人所請補發其四十年久任獎金
    ，上訴人不服，循序提起復審及再復審，均遭駁回，遂提起行政訴訟。
二、本件上訴人於原審起訴主張：依被上訴人之久任辦法，服務年資滿四十年應發給
    相當三個月薪資之久任獎金，而上訴人月薪為新臺幣（下同）一一七、五三五元
    ，三個月之薪資為三五二、六○五元，而依公務人員考績法施行細則第二十四條
    第一項之規定，違法行政處分之停職處分經法院判決撤銷後復職，停職期間年資
    ，計併在連續服務年資內。因此依被上訴人八十九年十一月九日函及被上訴人八
    十九年四月十四日函通知准予復職等兩件文函可知，無論復職日以八十九年通知
    復職日或以八十八年依法定屆齡命令退休之日為復職，上訴人之服務年資併計停
    職期間之年資，其服務年資皆逾四十年，交通部復審決定書亦明確表示上訴人服
    務年資總計四十一年八個月，更明確證明上訴人符合連續服務滿四十年以上之要
    件，因此被上訴人應依法補發上開金額之久任獎金。交通部所屬事業機構久任人
    員表彰辦法第二條「最近三年考成」，應指有考成年度之最近三年考成，並不包
    含應非可歸責於員工之事由而無考成之年度，此觀電信總局辦理久任人員表彰注
    意事項第三條之規定，對於因考試升資人員當年度無考成，得准予追溯前一年度
    之考成作為考核基礎即明。換言之，有關久任辦法所指最近三年考成，應不包含
    因非可歸責於員工而無考成之年度，而本件上訴人遭被上訴人違法停職以致停職
    期間無考成，此一錯誤，與上訴人無涉，因此，被上訴人在審查所謂最近三年考
    成，應以上訴人有考成之年度最近三年為依據，而非以滿四十年之年度回溯三年
    等語，求為撤銷原處分及復審決定不利上訴人之部分與再復審決定，並命被上訴
    人應補發上訴人服務四十年之久任獎金新台幣三五二、六○五元。
三、被上訴人則以：依「交通部所屬事業機構久任人員表彰辦法」第二條、第三條、
    第四條及原電信總局辦理久任人員表彰注意事項第三條之規定，上訴人於四十八
    年三月二十四日起服務於被上訴人機構，至八十四年二月二十六日停職，服務年
    資計三十五年十一個月，未滿四十年。另自停職日起至八十八年五月十二日復職
    並同日辦理退休，期間（八十四、八十五、八十六、八十七年）未能辦理年終考
    成，不符上開表彰辦法「連續服務滿四十年」發給四十年久任獎金之規定等語資
    為抗辯。
四、原審駁回上訴人在第一審之訴，係以：參見最高行政法院八十九年度裁字第一一
    五七號裁定意旨，本件上訴人依據交通部所屬事業機構久任人員表彰辦法及電信
    總局辦理久任人員表彰注意事項規定，請求核發久任獎金，係屬被上訴人內部褔
    利措施事項，應非本件復審、再復審及提起行政訴訟之範圍，而係依申訴、再申
    訴之程序處理，上訴人提起本件行政訴訟，已有不合。又按所謂考成者，係指在
    任職期間考核其任職期間之成績，此觀之交通事業人員考成條例第三條之規定自
    明。交通事業人員在停職期間，既未為從事任何職務行為，是以停職期間，自無
    從就停止期間就其服務績效為考成，縱已復職，亦無從就停職期間未施考成部分
    ，重施成績評估作業，此乃人事考成（績）制度所當然。經查上訴人於四十八年
    三月二十四日起服務於被上訴人機構，至八十四年二月二十六日停職，服務年資
    計三十五年十一個月，未滿四十年。另自停職日起至八十八年五月十二日復職並
    同日辦理退休，期間（八十四、八十五、八十六、八十七年）未能辦理年終考成
    ，亦無從就停職期間未施考成或考績部分，重施成績評估作業，是以停職期間不
    能計入，則上訴人之年資不符交通部所屬事業機構久任人員表彰辦法「連續服務
    滿四十年」發給四十年久任獎金之規定，被上訴人核定不給予久任獎金，自無不
    合等詞，為其判斷之基礎。
五、本院按：法官曾參與訴訟事件相牽涉之民刑事裁判者，應自行迴避，不得執行職
    務，行政訴訟法第十九條第三款定有明文。所謂「相牽涉之民刑事裁判」，係指
    同一事件因管轄原因之不同，而民刑事法院各享有該事件審判權而言。次按法官
    有應自行迴避原因而不自行迴避者，其所參與之訴訟程序違法，同法第二百四十
    三條第二款亦定有明文。經查，上訴人因涉嫌貪瀆案，始生復職與請求給付久任
    金之爭議，則本案請求給付久任金之行政爭訟事件與上訴人所涉刑事職案
    件，應屬相牽涉之事件。原審法官帥嘉寶即參與臺灣高等法院八十八年度上更(二)
    字第六五二號刑事判決，有該刑事判決乙份在卷足稽，該名法官理應自行迴避本
    案之審理，但卻未迴避而執行職務，依前揭說明，原審本件判決應屬違法，上訴
    人聲明廢棄，為有理由，爰將原審判決廢棄，發回原審法院另為適法之審理。
據上論結，本件上訴為有理由，爰依行政訴訟法第二百五十六條第一項、第二百六十
條第一項，判決如主文。
中　　華　　民　　國　　九十三　　　年　　六　　　　　月　　　十七　　　日
                    最 高 行 政 法 院  第 三 庭
                                審 判 長 法  官　　　廖　政　雄
                                         法  官      吳  錦  龍
                                         法  官　　　林　清　祥
                                         法  官　　　鍾　耀　光
                                         法  官　　　姜　仁　脩
右  正  本  證  明  與  原  本  無  異
　　　　　　　　　　　　　　　　　　　　 法院書記官　莊　俊　亨
中　　華　　民　　國　　九十三　　　年　　　六　　　　月　　　十八　　　日
